臺灣高等法院高雄分院刑事判決　　　　100年度上訴字第314號
上　訴　人　臺灣高雄地方法院檢察署檢察官
上　訴　人
即　被　告　黃勝祖
選任辯護人　許芳瑞律師
被　　　告　謝政廷
選任辯護人　李衍志律師
上列上訴人因被告違反毒品危害防制條例案件，不服臺灣高雄地
方法院99年度訴字第420 號中華民國100 年1 月11日第一審判決
（起訴案號：臺灣高雄地方法院檢察署98年度偵續字第457 號）
，提起上訴，本院判決如下：
    主  文
原判決關於黃勝祖意圖販賣而持有第一級毒品部分撤銷。
黃勝祖意圖販賣而持有第一級毒品，累犯，處有期徒刑拾壹年貳
月，扣案如附表一編號1 至6 所示之第一級毒品海洛因陸包（含
殘留海洛因之包裝袋陸只，驗後合計淨重貳佰柒拾貳點柒柒公克
），均沒收銷燬，扣案如附表一編號13、15、17所示之物，均沒
收。
其他上訴駁回。
    事  實
一、黃勝祖前於民國86年間因違反肅清煙毒條例、麻醉藥品管理
    條例、槍砲彈藥刀械管制條例等案件，經臺灣高雄地方法院
    以86年度訴字第310 號、本院以86年度上訴字第696 號，分
    別判處有期徒刑3 年4 月、5 月、1 年6 月確定，並經本院
    以86年度聲字第275 號定應執行刑為有期徒刑5 年確定，於
    88年8 月19日假釋出監，復於假釋期間內之90、91年間，另
    因妨害兵役、偽造文書等案件，經臺灣高等法院臺南分院以
    90年度上訴字第468 號、臺灣高雄地方法院以91年度簡字第
    1528號，分別判處有期徒刑9 月、3 月確定，而與上開假釋
    被撤銷所應執行之殘刑2 年2 月21日接續執行後，於94年12
    月7 日縮刑期滿執行完畢。
二、黃勝祖平日即有施用第一級毒品海洛因之習慣，且明知海洛
    因為毒品危害防制條例第2 條第2 項第1 款所規定之第一級
    毒品，不得持有或意圖販賣而持有，竟仍於98年1 月14日前
    某日，向某真實姓名年籍不詳之成年男子，以不詳之價格，
    購入第一級毒品海洛因（重量略多於附表一編號1 至6 所示
    ），原欲供己施用。嗣於98年1 月14日，竟另行萌生販賣上
    開海洛因以牟利之意圖，以其所有之電子磅秤及研磨機各1
    台，將施用後所餘上開海洛因分裝為6 包（合計驗後淨重27
    2.77公克，包含夾鏈袋6 只均殘留有第一級毒品海洛因），
    並藏放於高雄市梓官區（原高雄縣梓官鄉，下同）大舍南路
    96巷14弄46號租屋處（下稱上開梓官區租屋處），伺機販賣
    牟利。嗣於98年1 月14日15時30分許，為警持搜索票至上開
    梓官區租屋處搜索，並扣得如附表一所示之物，黃勝祖則趁
    機逃逸。
三、案經行政院海岸巡防署海岸巡防總局南部地區巡防局移請臺
    灣高雄地方法院檢察署檢察官偵查起訴。
    理  由
壹、證據能力方面：
    按傳聞法則之重要理論依據，在於傳聞證據未經當事人之反
    對詰問予以核實，乃予排斥，惟若當事人已放棄對原供述人
    之反對詰問權，於法院審判時表明同意該等傳聞證據可作為
    證據，基於證據資料愈豐富，愈有助於真實發現之理念，並
    貫徹刑事訴訟法修法加重當事人進行主義之精神，確認當事
    人對於證據能力有處分權之制度，傳聞證據經當事人同意作
    為證據，法院認為適當者，亦得為證據。另當事人於調查證
    據時，對於傳聞證據表示「沒有意見」、「對於證據調查無
    意見」，而未於言詞辯論終結前聲明異議，應視為已有將該
    等傳聞證據採為證據之同意，此刑事訴訟法第159 條之5 定
    有明文。檢察官、被告及辯護人於本院準備程序及審判期日
    ，已表示對於全案傳聞證據之證據能力均無意見，且同意作
    為本案之證據（見本院卷第83至86頁、第106 至107 頁），
    依刑事訴訟法第159 條之5 之規定，檢察官、被告及辯護人
    已同意本案之傳聞證據均有證據能力，本院斟酌該等證據並
    非非法取得，亦無證明力明顯過低之情形，是該等證據，均
    得採為證據。
貳、被告黃勝祖有罪部分（即撤銷改判部分）：
一、訊據上訴人即被告（下稱被告）黃勝祖，固坦承附表一編號
    1 至6 之毒品及編號9 至15、編號17、21、22之物品為其所
    有，惟矢口否認有意圖販賣而持有上開毒品海洛因之犯行，
    辯稱：扣案之毒品海洛因都是供伊自己施用，並非用來販賣
    ，因為一次買多一點比較便宜，所以才會購買比較多量之毒
    品海洛因；且伊因有另案尚待執行，才會在警方搜索時趁機
    逃逸，伊並非販毒心虛才逃逸云云。經查：
  (一)被告黃勝祖自承扣案如附表一編號1 至6 之毒品及編號9 至
    15、編號17、21、22之物品是伊所有，核與證人即同案被告
    王國華（原審法院通緝中，俟到案後由原審法院另行審結）
    於警詢、偵查、原審羈押庭（見警卷一第5 頁，偵卷一第7
    、34頁，原審聲羈卷一第9 頁）、證人即同案被告謝政廷於
    警詢、偵查、原審羈押庭、原審審理時（見警卷一第16頁，
    偵卷一第7 頁，原審聲羈卷一第6 頁，原審卷二第141 頁）
    之證述情節相符，復有附表一編號1 至6 之毒品及編號9至
    15、編號17、21、21之物品扣案可資佐證，是此部分之事實
    洵堪認定。
  (二)扣案如附表一編號1 至6 所示之白色粉末6 包，經送檢驗結
    果，確均含第一級毒品海洛因成分（驗後合計淨重272.77公
    克、純度28.91 ％、純質淨重78.86 公克、空包裝總重21.5
    0 公克），此有法務部調查局濫用藥物實驗室98年3 月9 日
    調科壹字第09823008370 號鑑定書1 紙在卷可稽（見偵卷一
    第85頁）。足認本件員警於被告上開梓官區租屋處，所查獲
    如附表一編號1 至6 所示之白色粉末6 包，確均係第一級毒
    品海洛因無訛。
  (三)被告黃勝祖迭於偵查、原審及本院審理時，均自承其有施用
    毒品海洛因之習慣；而被告黃勝祖前確有多次施用第一級毒
    品海洛因之前科紀錄，且被告亦曾於98年1 月14日15時許，
    在上開梓官區租屋處，以將第一級毒品海洛因摻入香煙後點
    燃吸食之方式，施用第一級毒品海洛因1 次之事實，業經原
    審法院以99年度訴字第419 號判處罪刑確定乙節，有上開判
    決書、臺灣高等法院被告前案紀錄表及本院100 年3 月17日
    公務電話查詢紀錄表各1 份附卷可憑（見本院卷第33至46頁
    、第53至55頁）；參以本案亦查無其他積極證據證明被告黃
    勝祖於98年1 月14日前某日，購入本案之第一級毒品海洛因
    之時，即有販賣毒品海洛因營利之意圖。職是，足認被告於
    98年1 月14日前某日，購入本案之第一級毒品海洛因之時，
    僅係欲供己施用，嗣後依後述理由，始另萌生販賣毒品海洛
    因營利之意圖，甚為明灼。由此益徵，被告於98年1 月14日
    前某日所購入之第一級毒品海洛因，數量自較遭警查扣之海
    洛因略多，始符常情。
  (四)又正常人施用海洛因之一般劑量為每4 小時施用5 至10毫克
    （純品），其最低致死劑量為200 毫克（若單次使用超過此
    劑量即有致命之可能性），惟久用成癮者對該等藥物產生耐
    藥性，其程度因個人體質、使用頻率與接觸時間之長短而異
    ，可使其致死劑量增至數倍或10倍以上，此有行政院衛生署
    管制藥品管理局93年10月1 日管檢字第0930009353號函1 份
    在卷可按（見司法院94年12月編印之法官辦理刑事案件參考
    手冊(一)毒品危害防制條例部分第313 頁，影本附原審卷三第
    71頁）。而被告黃勝祖於偵查時自承：伊1 天平均要施用3
    至5 次海洛因等語（見偵卷一第120 頁）；於原審審理中自
    承：海洛因一次約施用多少量沒有秤，都是以將海洛因摻入
    香煙內點燃之方式施用；係以吸管削成尖尖的方式，一次大
    約用2 、3 匙加入香煙內；買進來以後會將海洛因倒進罐子
    裡面，再加上兩三倍的糖粉稀釋等語（見原審卷二第75頁）
    。參以被告黃勝祖上開所述施用海洛因之情況及其施用毒品
    海洛因之前科紀錄等相關資料，縱認被告黃勝祖有施用海洛
    因之習慣，1 天施用之數量約為1 公克（單次最低致死劑量
    200 毫克乘以5 次），然本案所查扣之海洛因純質淨重高達
    78.86 公克，可供被告黃勝祖施用逾2 個半月之久（78.86
    ÷1 ＝78.86 ，約79天），則本案所查扣之海洛因數量，顯
    已超過一般施用毒品者所持有之正常使用量，甚為明灼。
  (五)至於被告黃勝祖經濟來源部分，被告於警詢、偵查、原審審
    理時辯稱：伊係以賭博為生，收入不固定，經濟來源是姊姊
    、父母提供云云（見偵卷二第41、45頁，原審卷二第77頁）
    。然被告黃勝祖針對此點，並未提出有利之證據以實其說。
    參酌證人即本案偵辦人員陳嘉治、黃伯弘、羅元璟於偵查中
    之證述，均未曾提及被告黃勝祖有何簽賭情事（見偵卷一第
    59至60頁、偵卷四第6 至9 頁）；卷附被告黃勝祖所持用門
    號0000000000號行動電話監聽譯文，亦未見被告黃勝祖與他
    人提及簽賭之事，或有提到被告黃勝祖有其他經濟來源、何
    人提供其金錢等對話（見警卷一第70至74頁）。是以被告黃
    勝祖供稱經濟來源為簽賭及親友提供乙情，尚無憑據，自難
    遽採。準此，被告黃勝祖既無固定之收入，經濟狀況亦不豐
    裕，自無可能以巨額款項一次購入較多量之毒品海洛因，供
    其慢慢施用。由此，亦可推認被告黃勝祖於購入本案之毒品
    海洛因後，確有萌生販賣毒品海洛因營利之意圖，亦甚灼然
    。
  (六)被告黃勝祖固於偵查中自承：98年1 月14日伊是從2 樓後方
    臥室窗戶逃逸，因為通緝怕被抓到，所以才會逃逸等語（見
    偵卷二第49頁）。然參諸一般單純施用毒品者，為避免攜帶
    不便，且為警查獲時損失慘重，均採少量多次之方式，購買
    足供短期施用之毒品數量即足，惟被告黃勝祖於遭通緝而隨
    時可能遭逮捕期間，卻遭員警起出足供其施用逾2 個半月之
    毒品海洛因數量，則被告黃勝祖辯稱扣案之海洛因純粹供己
    施用云云，即與常情不符。
  (七)且扣案海洛因僅以夾鏈袋包裝，未見有任何特殊防潮措施，
    此有查獲現場及扣案物品之照片附卷可佐（見警卷一第86至
    90頁）。而海洛因物稀價高，且臺灣地區氣候溫熱潮濕，易
    導致海洛因受潮，不易保存，被告黃勝祖一次花費鉅資購入
    大量之海洛因，購入後復未為任何防潮措施，而甘冒海洛因
    招致受潮耗損之風險，已不合理。又海洛因為政府相關治安
    機關查緝甚嚴之毒品，取得不易且違法，因而價格高昂，購
    買者錙銖必較，衡諸毒品經分裝後必有微量毒品殘留於包裝
    袋內，故分裝越多，勢必損耗越多，則若經過數度分裝，無
    異將喪失減損毒品之實際份量。被告黃勝祖固於原審供稱：
    要施用第一級毒品海洛因時，有時伊會將罐子打開，用吸管
    舀2 、3 匙放到香煙裡面施用，有時候會舀多一些放在夾鏈
    袋，施用時就從夾鏈袋裡面拿出來施用云云（見原審卷二第
    75頁）。惟衡諸常情，一再分裝會增加毒品之損耗乙情，已
    如上述，依被告黃勝祖上述自承之施用毒品海洛因方式，其
    自可直接將海洛因摻入分裝於香煙中，則其每次取用摻有海
    洛因之香煙吸食時亦甚方便，當無先將海洛因取出分裝於夾
    鏈袋中，再自夾鏈袋中取出海洛因摻入香煙中，分裝多次而
    使毒品逐次耗損之理。準此，益徵被告黃勝祖辯稱其分裝目
    的是為了要自行施用乙節，亦與常情有違，不足憑採。
  (八)本案固經警查扣如附表一編號13、15、17所示之電子磅秤1
    台、研磨機1 台及空夾鏈袋1 包，惟本件檢察官並未提出任
    何積極證據，證明被告黃勝祖係基於營利之意圖而販入上開
    海洛因，而本院就此點亦查無其他證據可資證明，參以被告
    黃勝祖確有施用海洛因之習慣，已如上述。益徵被告黃勝祖
    購入毒品海洛因之初，確係為供自己施用而購入，而非基於
    販賣營利之意圖而購入。惟徵諸本件扣案之海洛因，已逾一
    般施用毒品者持有之常態，復有上開可供秤量毒品重量之電
    子磅秤1 台、可供研磨攪拌糖粉之研磨機1 台、及可供分裝
    毒品所用之空夾鏈袋1 包扣案可佐，且被告亦坦承其於購入
    毒品後又再自行分裝為小包，此均有助於販售之便利等情，
    足認被告於購得毒品海洛因之後，顯有萌生販賣毒品海洛因
    ，資以賺取買賣差價牟利之意圖，始將之分裝為小包，進而
    伺機出售，亦甚明確。
  (九)綜上所述，被告上開所辯均係事後圖飾卸責之詞，不足採信
    ，本件事證已臻明確，被告意圖販賣而持有第一級毒品海洛
    因之犯行洵堪認定，應予依法論科。
二、查海洛因為毒品危害防制條例第2 條第2 項第1 款所稱之第
    一級毒品。按販賣毒品罪，係行為人以營利之意圖，而將毒
    品購入或賣出，有一於此，其犯罪即屬完成，不必二者兼備
    ，此與意圖販賣而持有毒品罪，係指行為人以意圖販賣營利
    以外之原因而持有毒品，其後始起意營利販賣者（例如因為
    他人之贈與或寄藏而持有，嗣後始起意為販賣者而言），並
    不相同（最高法院92年度台上字第67號判決意旨參照）。又
    按販賣毒品行為，雖不以販入之後復行賣出為要件，祗要以
    營利為目的，將毒品販入，其犯罪即為完成；然如非以營利
    售賣而販入，或因其他原因而持有，嗣起意圖利販售，尚未
    著手於賣出行為，則僅能成立意圖販賣而持有毒品之罪（最
    高法院92年台上字1275號判決意旨參照）。是被告黃勝祖原
    為供己施用而購入第一級毒品海洛因，嗣始變易供己施用為
    販賣牟利之意思，而將海洛因分裝，伺機販售他人牟利，是
    被告黃勝祖所為，係犯毒品危害防制條例第5 條第1 項之意
    圖販賣而持有第一級毒品罪。其持有第一級毒品之低度行為
    ，為意圖販賣而持有第一級毒品之高度行為所吸收，不另論
    罪。又本案尚無證據證明被告黃勝祖曾將第一級毒品海洛因
    賣出，亦無從證明被告係基於營利之意思，購入第一級毒品
    海洛因，是公訴意旨認被告係犯毒品危害防制條例第4 條第
    1 項之販賣第一級毒品罪嫌，尚有未恰，已如上述，惟其基
    本社會事實同一，本院自應依法變更起訴法條予以審理（最
    高法院98年台上字2801號判決意旨參照）。被告黃勝祖前有
    事實欄所載之犯罪前科及執行完畢情形，有臺灣高等法院被
    告前案紀錄表1 份附卷足憑，其受有期徒刑執行完畢後，5
    年內故意再犯有期徒刑以上之本罪，應依刑法第47條第1 項
    之規定論以累犯，並就所犯意圖販賣而持有第一級毒品罪之
    法定刑為有期徒刑及罰金刑部分，予以加重其刑，至於法定
    刑為無期徒刑部分，依刑法第65條第1 項規定不得加重。
三、原審據以論處被告黃勝祖罪刑，固非無見。惟查：(一)被告黃
    勝祖前有事實欄所載之犯罪前科及執行完畢情形，有臺灣高
    等法院被告前案紀錄表1 份附卷足憑，其受有期徒刑執行完
    畢後，5 年內故意再犯有期徒刑以上之本罪，應依刑法第47
    條第1 項之規定論以累犯，並就所犯意圖販賣而持有第一級
    毒品罪之法定刑為有期徒刑及罰金刑部分，予以加重其刑，
    至於法定刑為無期徒刑部分，依刑法第65條第1 項規定不得
    加重等情，已如上述。乃原審漏未認定被告黃勝祖有上開累
    犯加重之事由，尚有違誤。(二)扣案如附表一編號17所示之空
    夾鏈袋1 包，係被告黃勝祖所有，供其意圖販賣而持有第一
    級毒品預備分裝所用之物，應依刑法第38條第1 項第2 款宣
    告沒收。乃原判決認係被告所有供其實施意圖販賣而持有第
    一級毒品犯罪所用之物，而依毒品危害防制條例第19條第1
    項宣告沒收，亦有未當。檢察官上訴意旨認原判決漏論累犯
    ，量刑過輕，而指摘原判決此部分不當，為有理由。被告黃
    勝祖上訴意旨否認犯罪，而指摘原判決此部分不當，則無理
    由。且原判決此部分既有前開可議之處，仍屬無可維持，自
    應由本院將原判決關於被告黃勝祖意圖販賣而持有第一級毒
    品部分予以撤銷改判。
四、審酌被告黃勝祖前有多次施用毒品前科，其不僅自身耽溺於
    毒品，更萌生販賣毒品海洛因營利之意圖，欲伺機販售毒品
    海洛因牟利，罔顧毒品海洛因會戕害施用者身心健康，並對
    於社會治安造成潛在之危害；且扣案毒品海洛因之數量非少
    ，如經販賣得逞，將造成社會嚴重危害，違反我國反毒禁毒
    之法律政策，及其犯後否認犯行、未見悔意，暨其犯罪之動
    機、目的、手段、智識程度、所生危害等一切情狀，爰量處
    有期徒刑11年2 月，以資懲儆。扣案附表一編號1 至6 所示
    之第一級毒品海洛因6 包（合計驗後淨重272.77公克，包含
    殘留第一級毒品海洛因之包裝袋6 只），均屬第一級毒品，
    爰均依毒品危害防制條例第18條第1 項前段之規定予以宣告
    沒收銷燬；至鑑驗耗用之毒品海洛因既已滅失，自無庸宣告
    沒收銷燬。扣案如附表一編號13、15所示之電子磅秤1 台、
    研磨機1 台，係被告黃勝祖所有，供其意圖販賣而持有第一
    級毒品海洛因研磨攪拌、秤量分裝所用之物，爰依毒品危害
    防制條例第19條第1 項之規定予以宣告沒收。扣案如附表一
    編號17所示之空夾鏈袋1 包，係被告黃勝祖被告所有，供其
    意圖販賣而持有第一級毒品海洛因預備分裝所用之物，應依
    刑法第38條第1 項第2 款之規定予以宣告沒收。扣案如附表
    一編號7 、14所示之第二級毒品甲基安非他命1 包（驗前淨
    重0.962 公克、驗後淨重0.949 公克）及殘留第二級毒品甲
    基安非他命之玻璃吸食器2 組，係被告黃勝祖因施用第二級
    毒品所持有之第二級毒品，並經原審法院以99年度訴字第41
    9 號判決諭知沒收銷燬確定，此有上開判決書、臺灣高等法
    院被告前案紀錄表及本院100 年3 月17日公務電話查詢紀錄
    表各1 份附卷可憑（見本院卷第33至46頁、第53至55頁），
    上開物品與本案意圖販賣而持有第一級毒品海洛因犯行無關
    ，爰不於本案中宣告沒收銷燬。扣案如附表一編號9 至12所
    示之白色粉末4 包，並未檢驗出含有任何毒品成分；附表一
    編號8 、21、22所示之現款新臺幣13萬7 千元及行動電話各
    1 支（均各含SIM 卡1 張），雖為被告黃勝祖所有，惟尚無
    證據證明與本案意圖販賣而持有第一級毒品犯行無關，爰均
    不予宣告沒收。其餘扣案如附表一編號16所示之壓模器4 組
    ，被告黃勝祖否認為其所有，亦無證據證明與本案意圖販賣
    而持有第一級毒品犯行有關；附表一編號18所示之香煙1 支
    、附表一編號19所示之地下室鐵門鑰匙遙控器1 組、附表一
    編號20所示之注射針筒1 支、附表一編號23所示之行動電話
    1 支（含SIM 卡1 張），分別為同案被告謝政廷、王國華所
    有，亦無證據證明與本案意圖販賣而持有第一級毒品犯行有
    關，亦均不予宣告沒收。
參、被告黃勝祖不另為無罪諭知部分：
一、公訴意旨另以：被告黃勝祖於同案被告謝政廷、王國華2 人
    於98年3 月15日停止羈押交保後，立即與2 人會合，共同販
    賣第一級毒品海洛因牟利，嗣於98年3 月18日17時許，經警
    持搜索票至被告黃勝祖高雄市楠梓區○○○路261 巷16弄11
    號3 樓租屋處（下稱上開楠梓區租屋處）搜索，當場查獲被
    告黃勝祖及同案被告王國華、謝政廷，並扣得如附表二所示
    之物。因認黃勝祖此部分涉犯毒品危害防制條例第4 條第1
    項販賣第一級毒品罪嫌云云。
二、按犯罪事實應依證據認定，無證據不得認定犯罪事實；不能
    證明被告犯罪者，應諭知無罪之判決，刑事訴訟法第154 條
    第2 項、第301 條第1 項分別定有明文。又事實之認定，應
    憑證據，如未能發現相當證據，或證據不足以證明，自不能
    以推測或擬制之方法，為裁判基礎；且認定不利於被告之事
    實須依積極證據，苟積極證據不足為不利於被告事實之認定
    時，即應為有利於被告之認定；另認定犯罪事實所憑之證據
    ，雖不以直接證據為限，間接證據亦包括在內，然而無論直
    接證據或間接證據，其為訴訟上之證明，須於通常一般之人
    均不致有所懷疑，而得確信其為真實之程度者，始得據為有
    罪之認定，倘其證明尚未達到此一程度，而有合理之懷疑存
    在而無從使事實審法院得有罪之確信時，即應由法院為諭知
    被告無罪之判決（最高法院30年度上字第816 號、40年度台
    上字第86號、76年度台上字第4986號判例意旨參照）。又刑
    事訴訟法第161 條已於91年2 月8 日修正公布，其第1 項規
    定：檢察官就被告犯罪事實，應負舉證責任，並指出證明之
    方法。因此，檢察官對於起訴之犯罪事實，應負提出證據及
    說服之實質舉證責任。倘其所提出之證據，不足為被告有罪
    之積極證明，或其指出證明之方法，無從說服法院以形成被
    告有罪之心證，基於無罪推定之原則，自應為被告無罪判決
    之諭知（最高法院92年台上字第128 號判例意旨參照）。
三、訊據被告黃勝祖堅決否認有此部分之販賣毒品犯行，辯稱：
    伊並未與謝政廷、王國華共同販賣第一級毒品海洛因等語。
    經查：
  (一)被告黃勝祖自承扣案如附表二編號2 、3 所示之白色粉末及
    白色碎塊各1 包是伊所有，核與證人即同案被告王國華、謝
    政廷之證述情節相符，復有附表二編號2 、3   所示之白色
    粉末及白色碎塊各1 包扣案可資佐證，是此部分之事實洵堪
    認定。
  (二)扣案如附表二編號2 、3 所示之白色粉末及白色碎塊各1 包
    ，經送檢驗結果，確均含第一級毒品海洛因成分（編號2 之
    白色粉末1 包：驗後淨重4.97公克、純度32.94 ％、純質淨
    重1.64公克、空包裝總重5.82公克；編號3 之白色碎塊1 包
    ：驗後淨重2.06公克、純度71.04 ％、純質淨重1.46公克、
    空包裝總重0.45公克），此有法務部調查局98年5 月6 日調
    科壹字第09823014170 號濫用藥物實驗室鑑定書1 紙在卷可
    稽（見偵卷二第11頁），足認本件員警於被告上開楠梓區租
    屋處查獲如附表二編號2 、3 所示之白色粉末及白色碎塊各
    1 包，確均係第一級毒品海洛因無訛。
  (三)扣案如附表二編號2 所示之海洛因1 包，純質淨重為1.64公
    克，附表二編號3 所示之海洛因1 包，純質淨重為1.46公克
    ，已如前述。而依前揭文獻資料記載，正常人施用海洛因之
    一般劑量為每4 小時施用5 至10毫克（純品），其最低致死
    劑量為200 毫克（若單次使用超過此劑量即有致命之可能性
    ），惟久用成癮者對該等藥物產生耐藥性，其程度因個人體
    質、使用頻率與接觸時間之長短而異，可使其致死劑量增至
    數倍或10倍以上，已如上述。依最低致死劑量200 毫克計算
    ，參以上開所述被告施用海洛因之情況及前科等相關資料，
    縱認被告黃勝祖有施用海洛因之習慣，1 天施用之數量約為
    1 公克（單次最低致死劑量200 毫克乘以5 次），扣案海洛
    因純質淨重共3.10公克（1.64公克＋1.46公克＝3.10公克）
    ，可供被告黃勝祖施用約3 天（3.10÷1 ＝3.10，約3 天）
    ，尚未逾施用毒品者持有之合理數量。準此，堪認被告黃勝
    祖辯稱98年3 月18日為警查扣之毒品海洛因，係為供己施用
    ，非意圖營利而販入，亦未意圖營利而售出等語，尚非子虛
    ，洵可採信。
  (四)同案被告謝政廷自承扣案如附表二編號1 之白色粉末1 包為
    其所有，同案被告王國華自承扣案如附表二編號4 之白色粉
    末1 包為其所有扣案如附表二編號1 、4 所示之白色粉末各
    1 包，經送檢驗結果，確均含第一級毒品海洛因成分（編號
    1 之白色粉末1 包：驗後淨重1.81公克、純度33.78 ％、純
    質淨重0.61公克、空包裝總重0.71公克；編號4 之白色粉末
    1 包：驗後淨重170.47公克、純度23.52 ％、純質淨重40.0
    9 公克、空包裝總重27.22 公克），此有法務部調查局98年
    5 月6 日調科壹字第09823014160 號、00000000000 號濫用
    藥物實驗室鑑定書各1 紙在卷可稽（見偵卷二第10、12頁）
    。然此既為同案被告謝政廷、王國華所單獨持有之毒品海洛
    因，且亦查無其他積極證據可資證明被告黃勝祖與同案被告
    謝政廷、王國華3 人，就98年3 月18日為警查扣之毒品海洛
    因，有意圖營利而販入，或意圖營利而售出等犯行，自不能
    因被告黃勝祖與同案被告謝政廷、王國華同時地遭警查獲，
    而逕認被告黃勝祖與同案被告謝政廷、王國華有共同販賣毒
    品海洛因之犯行。
  (五)此外，復查無其他積極證據，足以證明被告黃勝祖有檢察官
    所起訴此部分販賣第一級毒品海洛因之犯行，依「罪證有疑
    ，利於被告」之證據法則，自難認被告黃勝祖有此部分販賣
    第一級毒品海洛因之行為。本應為被告黃勝祖此部分無罪之
    諭知，惟因檢察官認此部分若成立犯罪，與被告黃勝祖前開
    意圖販賣而持有第一級毒品海洛因有罪部分，係屬實質上一
    罪之關係，爰不另為無罪之諭知。
肆、被告謝政廷無罪部分（即上訴駁回部分）：
一、公訴意旨略以：被告謝政廷與黃勝祖、王國華共組以黃勝祖
    為首之販毒集團，共同基於販賣第一、二級毒品之犯意，由
    黃勝祖以其0000000000號行動電話門號及王國華以其000000
    0000號行動電話，與不特定之買家聯繫接洽，將毒品分裝後
    交由被告謝政廷及王國華，輪流駕駛車牌號碼ZJ-6708 號自
    小客車前往交易。嗣於98年1 月14日15時30分許，為警持臺
    灣高雄地方法院核發之搜索票至黃勝祖上開梓官區租屋處搜
    索，當場逮獲被告謝政廷及王國華，黃勝祖則趁機逃走，並
    扣得如附表一所示之物。被告謝政廷及王國華2 人於98 年3
    月15日停止羈押交保後，立即與黃勝祖會合，繼續以相同模
    式販賣毒品牟利，為警於98年3 月18日17時許，持臺灣高雄
    地方法院核發之搜索票至黃勝祖上開楠梓區租屋處搜索，當
    場查獲被告謝政廷及黃勝祖、王國華，並扣得如附表二所示
    之物。因認被告謝政廷涉犯毒品危害防制條例第4 條第1 項
    共同販賣第一級毒品罪嫌及同條例第4 條第2 項共同販賣第
    二級毒品罪嫌云云。
二、公訴意旨認被告謝政廷涉犯毒品危害防制條例第4 條第1 項
    、第2 項販賣第一、二級毒品罪嫌，係以：證人即偵辦人員
    陳嘉治、黃伯弘、羅元璟於偵查中之證述、扣案之毒品及鑑
    定報告、監聽譯文等，資為論據。訊據被告謝政廷堅決否認
    有何與黃勝祖、王國華共同販賣毒品海洛因、甲基安非他命
    之犯行，辯稱：我沒有和黃勝祖、王國華共同販賣第一級毒
    品海洛因及第二級毒品甲基安非他命等語。經查：
  (一)同案被告黃勝祖被訴販賣第二級毒品甲基安非他命部分，經
    原審判決無罪，而檢察官就此部分未提起上訴，業經確定在
    案等情，有檢察官上訴書及本院100 年3 月22日準備程序筆
    錄各1 份在卷可稽（見本院卷第5 至7 頁、第79頁）。同案
    被告黃勝祖既無販賣第二級毒品之行為，則被告謝政廷自無
    與黃勝祖、王國華共同販賣第二級毒品之可能。
  (二)依證人即偵辦人員陳嘉治、黃伯弘、羅元璟於偵查中之證述
    情節綜合觀之，僅能證明於渠等監聽與跟監過程中，被告謝
    政廷與黃勝祖、王國華有緊密之聯繫（見偵卷一第59至60頁
    ，偵卷四第6 至9 頁），而卷附之同案被告黃勝祖所持用門
    號0000000000號行動電話、同案被告王國華所持用門號0000
    000000號行動電話監聽譯文，雖有與毒品有關之用語（見警
    卷一第70至74頁、第77至79頁），然與同案被告黃勝祖、王
    國華通話者使用之電話，大多為易付卡，故通話者真正姓名
    大多不詳，能查出通話者之姓名者，僅有綽號「金寶」之謝
    博臣、黃勝祖前妻蔡茗淇及張雅玲等3 人，而該3 人於警詢
    、偵查及原審審理中，均堅決否認有向被告謝政廷及同案被
    告黃勝祖、王國華購買毒品之情；且本件警方移送之卷證資
    料內，亦未有任何具體證人有向被告謝政廷、黃勝祖、王國
    華等人購買毒品之犯罪證據。職是，尚難以此通訊監察之談
    話內容，遽認被告謝政廷與同案被告黃勝祖、王國華等3 人
    有販賣毒品之行為。
  (三)被告謝政廷於警詢、偵查及原審審理中，均一再坦承扣案如
    附表一編號18之香煙1 支、編號19之地下室鐵門鑰匙遙控器
    1 組、附表二編號1 之白色粉末1 包、編號18之裝編號1 峰
    牌香煙（內含10支香煙）為其所有，核與證人即同案被告黃
    勝祖、王國華分別於警詢、偵查、原審審理中證稱：上開扣
    案附表一編號18之香煙1 支、編號19之地下室鐵門鑰匙遙控
    器1 組、附表二編號1 之白色粉末1 包、編號18之裝編號1
    峰牌香煙（內含10支香煙），均係被告謝政廷所有乙情相符
    ，是上開扣案物品確係被告謝政廷所有，洵可認定。又扣案
    如附表一編號18之香煙1 支、附表二編號1 之白色粉末1 包
    ，經送檢驗結果，確均含第一級毒品海洛因成分（附表二編
    號1 之白色粉末1 包：驗後淨重1.81公克、純度33.78 ％、
    純質淨重0.61公克、空包裝總重0.71公克），此有高雄醫學
    大學附設中和紀念醫院98年6 月2 日檢驗報告（見偵卷一第
    114 頁）、法務部調查局98年5 月6 日調科壹字第09823014
    160 號濫用藥物實驗室鑑定書（見偵卷二第12頁）各1 紙在
    卷可參。
  (四)依前揭文獻資料記載，正常人施用海洛因之一般劑量為每4
    小時施用5 至10毫克（純品），其最低致死劑量為200 毫克
    （若單次使用超過此劑量即有致命之可能性），惟久用成癮
    者對該等藥物產生耐藥性，其程度因個人體質、使用頻率與
    接觸時間之長短而異，可使其致死劑量增至數倍或10倍以上
    ，已如上述。縱認被告謝政廷祖有施用海洛因之習慣，1 天
    施用之數量約200 毫克至1 公克（單次最低致死劑量200 毫
    克乘以5 次），則扣案如附表一編號18之香煙1 支可供被告
    謝政廷施用1 次，扣案如附表二編號1 之海洛因1 包，可供
    被告謝政廷施用約1 日（0.61÷1 ＝0.61）至3 日（0.61÷
    0.2 ＝3.05），均未逾施用者持有之合理數量。
  (五)被告謝政廷曾因施用毒品經送觀察、勒戒後，認無繼續施用
    毒品之傾向，於98年6 月5 日觀察、勒戒執行完畢釋放，由
    臺灣高雄地方法院檢察署檢察官於98年6 月5 日，以98年度
    毒偵字第1113、2226號為不起訴處分確定等情，有被告謝政
    廷之臺灣高等法院被告前案紀錄表、臺灣高雄地方法院檢察
    署98年度毒偵字第1113、2226號不起訴起訴書各1 份在卷可
    查（見原審卷三第33至35頁、第74頁）。堪認被告謝政廷辯
    稱：上開扣案之海洛因及摻有海洛因之香煙，係為供己施用
    ，並非意圖營利而販入，亦未意圖營利而售出等語，尚非子
    虛，洵可採信。
三、綜上所述，檢察官認被告謝政廷涉嫌前揭犯行所憑之證據，
    尚未達於通常一般之人均不致有所懷疑，而得確信其為真實
    之程度，依刑事訴訟制度「倘有懷疑，即從被告之利益為解
    釋」、「被告應被推定為無罪」之證據法則，即難據以為不
    利於被告謝政廷之認定。此外，本院依卷內現存全部證據資
    料，復查無其他證據，足資認定被告謝政廷確有檢察官所起
    訴之販賣第一級毒品海洛因及第二級毒品甲基安非他命之犯
    行，即屬不能證明被告謝政廷犯罪，揆諸前開說明，自應為
    被告謝政廷無罪之諭知。
四、原審因而認被告謝政廷犯罪無法證明，而為無罪之諭知，認
    事用法並無違誤。檢察官上訴意旨，猶執前詞，指摘原判決
    此部分不當，為無理由，應予駁回。
伍、被告黃勝祖被訴販賣第二級毒品部分，業經原審判決無罪確
    定，爰不另論列，附此敘明。
據上論結，應依刑事訴訟法第368 條、第369 條第1 項前段、第
364 條、第299 條第1 項前段、第300 條，毒品危害防制條例第
5 條第1 項、第18條第1 項前段、第19條第1 項，刑法第11條、
第47條第1 項、第38條第1 項第2 款，判決如主文。
本案經檢察官吳茂松到庭執行職務。
中    華    民    國  100     年    4     月    19    日
                  刑事第十一庭  審判長法  官  翁慶珍
                                      法  官  石家禎
                                      法  官  孫啟強
以上正本證明與原本無異。
如不服本判決應於收受本判決後10日內向本院提出上訴書狀，其
未敘述上訴理由者，並得於提起上訴後10日內向本院補提理由書
狀（均須按他造當事人之人數附繕本）「切勿逕送上級法院」。
中    華    民    國   100    年    4     月    19    日
                                      書記官  劉鴻瑛
附錄本判決論罪科刑法條：
毒品危害防制條例第5條：
意圖販賣而持有第一級毒品者，處無期徒刑或 10 年以上有期徒
刑，得併科新臺幣 7 百萬元以下罰金。
意圖販賣而持有第二級毒品者，處 5 年以上有期徒刑，得併科
新臺幣 5 百萬元以下罰金。
意圖販賣而持有第三級毒品者，處 3 年以上 10 年以下有期徒
刑，得併科新臺幣 3 百萬元以下罰金。
意圖販賣而持有第四級毒品或專供製造、施用毒品之器具者，處
 1 年以上7 年以下有期徒刑，得併科新臺幣 1 百萬元以下罰金
。
┌───────────────────────────────────┐
│附表一：警方於98年1 月14日15時30分許，持臺灣高雄地方法院核發之搜索票，│
│        至被告黃勝祖上開梓官區租屋處執行搜索後所查扣                  │
├──┬───────┬────────────┬───────────┤
│編號│物品名稱及數量│檢驗結果/所有人         │應否沒收銷燬或沒收    │
├──┼───────┼────────────┼───────────┤
│ １ │白色粉末1包（ │（１）均含第一級毒品海洛│依毒品危害防制條例第18│
│    │毛重250公克） │      因成分（驗後合計淨│條第1項前段宣告沒收銷 │
├──┼───────┤      重272.77公克、純度│燬（含殘留海洛因之包裝│
│ ２ │白色粉末1包（ │      28.91 ％、純質淨重│袋6只）               │
│    │毛重25.2公克）│      78.86 公克、空包裝│                      │
├──┼───────┤      總重21.50 公克）  │                      │
│ ３ │白色粉末1包（ │（２）被告黃勝祖所有    │                      │
│    │毛重15.2公克）│（３）鑑定報告：法務部調│                      │
├──┼───────┤      查局98年3月9日調科│                      │
│ ４ │白色粉末1包（ │      壹字第09823008370 │                      │
│    │毛重4.65公克）│      號濫用藥物實驗室鑑│                      │
├──┼───────┤      定書（偵卷一第85頁│                      │
│ ５ │白色粉末1包（ │      ）                │                      │
│    │毛重6.25公克）│                        │                      │
├──┼───────┤                        │                      │
│ ６ │白色粉末1包（ │                        │                      │
│    │毛重0.35公克）│                        │                      │
├──┼───────┼────────────┼───────────┤
│ ７ │白色晶體1包（ │（１）含第二級毒品甲基安│與本件犯罪無涉，不予宣│
│    │毛重1.35公克）│      非他命成分（驗前淨│告沒收（與被告黃勝祖另│
│    │              │      重0.962公克、驗後 │案施用第二級毒品之犯行│
│    │              │      淨重0.949公克）   │有關，業經臺灣高雄地方│
│    │              │（２）被告黃勝祖所有    │法院以99年度訴第419號 │
│    │              │（３）鑑定報告：高雄醫學│宣告沒收銷燬確定在案）│
│    │              │      大學附設中和紀念醫│                      │
│    │              │      院98年3月2日檢驗報│                      │
│    │              │      告（偵卷一第86頁）│                      │
├──┼───────┼────────────┼───────────┤
│ ８ │現款新臺幣13萬│被告黃勝祖所有          │與本件犯罪無涉，不予宣│
│    │7千元         │                        │告沒收                │
├──┼───────┼────────────┼───────────┤
│ ９ │白色粉末1包（ │（１）均未發現法定毒品成│與本件犯罪無涉，不予宣│
│    │毛重310公克） │      分（驗後合計淨重46│告沒收                │
├──┼───────┤      0.65公克、空包裝總│                      │
│１０│白色粉末1罐（ │      重832.71 公克）   │                      │
│    │毛重475公克） │（２）被告黃勝祖所有    │                      │
├──┼───────┤（３）鑑定報告：法務部調│                      │
│１１│白色粉末1罐（ │      查局98年3月9日調科│                      │
│    │毛重470公克） │      壹字第09823008370 │                      │
├──┼───────┤      號濫用藥物實驗室鑑│                      │
│１２│白色粉末1包（ │      定書（偵卷一第85頁│                      │
│    │毛重0.5公克） │      ）                │                      │
├──┼───────┼────────────┼───────────┤
│１３│電子磅秤1台   │被告黃勝祖所有          │依毒品危害防制條例第19│
│    │              │                        │條第1項前段宣告沒收   │
├──┼───────┼────────────┼───────────┤
│１４│殘留甲基安非他│被告黃勝祖所有          │與本件犯罪無涉，不予宣│
│    │命之玻璃吸食器│                        │告沒收（與被告黃勝祖另│
│    │2組           │                        │案施用第二級毒品之犯行│
│    │              │                        │有關，業經臺灣高雄地方│
│    │              │                        │法院以99年度訴字第419 │
│    │              │                        │號宣告沒收銷燬確定在案│
│    │              │                        │）                    │
├──┼───────┼────────────┼───────────┤
│１５│研磨機1台     │被告黃勝祖所有          │依毒品危害防制條例第19│
│    │              │                        │條第1項宣告沒收       │
├──┼───────┼────────────┼───────────┤
│１６│壓模器4組     │所有人不明              │所有人不明，且與本件犯│
│    │              │                        │罪無涉，爰不予宣告沒收│
├──┼───────┼────────────┼───────────┤
│１７│空夾鏈袋1包   │被告黃勝祖所有          │依刑法第38條第1項第2款│
│    │              │                        │宣告沒收              │
├──┼───────┼────────────┼───────────┤
│１８│香煙1支       │（１）呈第一級毒品海洛因│與本件犯罪無涉，不予宣│
│    │              │      陽性反應          │告沒收（與被告謝政廷另│
│    │              │（２）被告謝政廷所有    │案施用毒品之犯行有關，│
│    │              │（３）鑑定報告：高雄醫學│惟被告謝政廷業經送觀察│
│    │              │      大學附設中和紀念醫│、勒戒後，認無繼續施用│
│    │              │      院98年6月2日檢驗報│毒品之傾向，於98年6 月│
│    │              │      告（偵卷一第114頁 │5日 觀察、勒戒執行完畢│
│    │              │      ）                │而釋放，由臺灣高雄地方│
│    │              │                        │法院檢察署檢察官於98年│
│    │              │                        │6月5日以98年度毒偵字第│
│    │              │                        │1113、2226號為不起訴處│
│    │              │                        │分確定，應由檢察官另行│
│    │              │                        │依法處理）            │
├──┼───────┼────────────┼───────────┤
│１９│地下室鐵門鑰匙│被告謝政廷所有          │與本件犯罪無涉，不予宣│
│    │遙控器1組     │                        │告沒收                │
├──┼───────┼────────────┼───────────┤
│２０│注射針筒1支   │同案被告王國華所有      │與本件犯罪無涉，不予宣│
│    │              │                        │告沒收（與王國華另案施│
│    │              │                        │用第一級毒品之犯行有關│
│    │              │                        │，業經臺灣高雄地方法院│
│    │              │                        │以98年度審訴字第1465號│
│    │              │                        │號判決宣告沒收銷燬確定│
│    │              │                        │在案）                │
├──┼───────┼────────────┼───────────┤
│２１│N0KIA黑色手機1│被告黃勝祖所有          │與本件犯罪無涉，不予宣│
│    │支（含SIM卡1張│                        │告沒收                │
│    │、門號：092744│                        │                      │
│    │7855，序號：35│                        │                      │
│    │000000000000）│                        │                      │
├──┼───────┼────────────┼───────────┤
│２２│SONY ERICSSON │被告黃勝祖所有          │與本件犯罪無涉，不予宣│
│    │黑色手機1支（ │                        │告沒收                │
│    │含SIM卡1張、門│                        │                      │
│    │號：0000000000│                        │                      │
│    │，序號：359087│                        │                      │
│    │00000000）    │                        │                      │
├──┼───────┼────────────┼───────────┤
│２３│LG黑色手機1支 │同案被告王國華所有      │與本件犯罪無涉，不予宣│
│    │（含SIM卡1張、│                        │告沒收                │
│    │門號：00000000│                        │                      │
│    │11，序號：3583│                        │                      │
│    │0000000000）  │                        │                      │
└──┴───────┴────────────┴───────────┘
┌───────────────────────────────────┐
│附表二：警方於98年3 月18日17時許，持臺灣高雄地方法院核發之搜索票，至被│
│        告黃勝祖上開楠梓區租屋處執行搜索後所查扣                      │
├──┬───────┬────────────┬───────────┤
│編號│物品名稱及數量│檢驗結果/所有人         │應否沒收銷燬或沒收    │
├──┼───────┼────────────┼───────────┤
│ １ │白色粉末1包（ │（１）含第一級毒品海洛因│與本件犯罪無涉，不予宣│
│    │毛重2.3公克） │      （驗後淨重1.81公克│告沒收（與被告謝政廷另│
│    │              │      、純度33.78 ％、純│案施用毒品之犯行有關，│
│    │              │      質淨重0.61公克、空│惟被告謝政廷業經送觀察│
│    │              │      包裝總重0.71公克）│、勒戒後，認無繼續施用│
│    │              │（２）被告謝政廷所有    │毒品之傾向，於98年6月5│
│    │              │（３）鑑定報告：法務部調│日觀察、勒戒執行完畢而│
│    │              │      查局98年5月6日調科│釋放，由臺灣高雄地方法│
│    │              │      壹字第09823014160 │院檢察署檢察官於98年6 │
│    │              │      號濫用藥物實驗室鑑│月5日以98年度毒偵字第1│
│    │              │      定書（偵卷二第12頁│113、2226號為不起訴處 │
│    │              │      ）                │分確定，應由檢察官另行│
│    │              │                        │依法處理）            │
├──┼───────┼────────────┼───────────┤
│ ２ │白色粉末1包（ │（１）含第一級毒品海洛因│與本件犯罪無涉，不予宣│
│    │毛重10.3 公克 │      成分（驗後淨重4.97│告沒收（與被告黃勝祖另│
│    │）            │      公克、純度32.94 ％│案施用第一級毒品之犯行│
│    │              │      、純質淨重1.64公克│有關，業經臺灣高雄地方│
│    │              │      、空包裝總重5.82公│法院以98年度審訴字第24│
│    │              │      克）              │33號判決宣告沒收銷燬確│
│    │              │（２）被告黃勝祖所有    │定在案）              │
│    │              │（３）鑑定報告：法務部調│                      │
│    │              │      查局98年5月6日調科│                      │
│    │              │      壹字第09823014170 │                      │
│    │              │      號濫用藥物實驗室鑑│                      │
│    │              │      定書（偵卷二第11頁│                      │
│    │              │      ）                │                      │
├──┼───────┼────────────┼───────────┤
│ ３ │白色碎塊1包（ │（１）含第一級毒品海洛因│與本件犯罪無涉，不予宣│
│    │毛重2.4公克） │      成分（驗後淨重2.06│告沒收（與被告黃勝祖另│
│    │              │      公克、純度71.04 ％│案施用第一級毒品之犯行│
│    │              │      、純質淨重1.46公克│有關，業經臺灣高雄地方│
│    │              │      、空包裝總重0.45公│法院以98年度審訴字第24│
│    │              │      克）              │33號判決宣告沒收銷燬確│
│    │              │（２）被告黃勝祖所有    │定在案）              │
│    │              │（３）鑑定報告：法務部調│                      │
│    │              │      查局98年5月6日調科│                      │
│    │              │      壹字第09823014170 │                      │
│    │              │      號濫用藥物實驗室鑑│                      │
│    │              │      定書（偵卷二第11頁│                      │
│    │              │      ）                │                      │
├──┼───────┼────────────┼───────────┤
│ ４ │白色粉末1包（ │（１）含第一級毒品海洛因│同案被告王國華所有，與│
│    │毛重200公克） │      成分（驗後淨重170.│本件犯罪無涉，不予宣告│
│    │              │      47公克、純度23.52 │沒收銷燬              │
│    │              │      ％、純質淨重40.09 │                      │
│    │              │      公克、空包裝總重  │                      │
│    │              │      27.22 公克）      │                      │
│    │              │（２）同案被告王國華所有│                      │
│    │              │（３）鑑定報告：法務部調│                      │
│    │              │      查局98年5月6日調科│                      │
│    │              │      壹字第00000000000 │                      │
│    │              │      號濫用藥物實驗室鑑│                      │
│    │              │      定書（偵卷二第10頁│                      │
│    │              │      ）                │                      │
├──┼───────┼────────────┼───────────┤
│ ５ │白色粉末1罐（ │（１）未含法定毒品成分（│與本件犯罪無涉，不予宣│
│    │毛重495公克） │      驗後淨重72.47 公克│告沒收                │
│    │              │      ）                │                      │
│    │              │（２）被告黃勝祖所有    │                      │
│    │              │（３）鑑定報告：法務部調│                      │
│    │              │      查局98年5月6日調科│                      │
│    │              │      壹字第09823014170 │                      │
│    │              │      號濫用藥物實驗室鑑│                      │
│    │              │      定書（偵卷二第11頁│                      │
│    │              │      ）                │                      │
├──┼───────┼────────────┼───────────┤
│ ６ │白色粉末1包（ │（１）未含法定毒品成分（│與本件犯罪無涉，不予宣│
│    │毛重10.5公克）│      驗後淨重9.51公克）│告沒收                │
│    │              │（２）被告黃勝祖所有    │                      │
│    │              │（３）鑑定報告：法務部調│                      │
│    │              │      查局98年5月6日調科│                      │
│    │              │      壹字第09823014170 │                      │
│    │              │      號濫用藥物實驗室鑑│                      │
│    │              │      定書（偵卷二第11頁│                      │
│    │              │      ）                │                      │
├──┼───────┼────────────┼───────────┤
│ ７ │白色粉末1包（ │（１）未檢出法定毒品成分│與本件犯罪無涉，不予宣│
│    │毛重63.8 公克 │      （合計驗前淨重81.2│告沒收                │
│    │）            │      93公克、合計驗後淨│                      │
├──┼───────┤      重81.28公克）     │                      │
│ ８ │白色粉末1包（ │（２）被告黃勝祖所有    │                      │
│    │毛重19.6公克）│（３）鑑定報告：高雄醫學│                      │
│    │              │      大學附設中和紀念醫│                      │
│    │              │      院98年4月7日檢驗報│                      │
│    │              │      告（偵卷二第9頁） │                      │
├──┼───────┼────────────┼───────────┤
│ ９ │注射針筒2支   │同案被告王國華所有      │與本件犯罪無涉，不予宣│
│    │              │                        │告沒收（與王國華另案施│
│    │              │                        │用第一級毒品之犯行有關│
│    │              │                        │，業經臺灣高雄地方法院│
│    │              │                        │檢察署檢察官以98年度毒│
│    │              │                        │偵字第2243號提起公訴，│
│    │              │                        │由臺灣高雄地方法院以98│
│    │              │                        │年度審訴字第2434號審理│
│    │              │                        │，王國華現遭通緝中，俟│
│    │              │                        │到案後應由該案判決宣告│
│    │              │                        │沒收銷燬）            │
├──┼───────┼────────────┼───────────┤
│１０│注射針筒2支   │同案被告王國華所有      │與本件犯罪無涉，不予宣│
│    │              │                        │告沒收（與王國華另案施│
│    │              │                        │用第一級毒品之犯行有關│
│    │              │                        │，業經臺灣高雄地方法院│
│    │              │                        │檢察署檢察官以98年度毒│
│    │              │                        │偵字第2243號提起公訴，│
│    │              │                        │由臺灣高雄地方法院以98│
│    │              │                        │年度審訴字第2434號審理│
│    │              │                        │，王國華現遭通緝中，俟│
│    │              │                        │到案後應由該案判決宣告│
│    │              │                        │沒收銷燬）            │
├──┼───────┼────────────┼───────────┤
│１１│吸食器2組     │被告黃勝祖所有          │與本件犯罪無涉，不予宣│
│    │              │                        │告沒收（與被告黃勝祖另│
│    │              │                        │案施用第二級毒品之犯行│
│    │              │                        │有關，業經臺灣高雄地方│
│    │              │                        │法院以98年度審訴字第24│
│    │              │                        │33號判決宣告沒收銷燬確│
│    │              │                        │定在案）              │
├──┼───────┼────────────┼───────────┤
│１２│電子磅秤1台   │被告黃勝祖所有          │與本件犯罪無涉，不予宣│
│    │              │                        │告沒收                │
├──┼───────┼────────────┼───────────┤
│１３│研磨機1台     │被告黃勝祖所有          │與本件犯罪無涉，不予宣│
│    │              │                        │告沒收                │
├──┼───────┼────────────┼───────────┤
│１４│殘渣袋4只     │被告黃勝祖所有          │與本件犯罪無涉，不予宣│
│    │              │                        │告沒收（與被告黃勝祖另│
│    │              │                        │案施用第一級毒品之犯行│
│    │              │                        │有關，業經臺灣高雄地方│
│    │              │                        │法院以98年度審訴字第24│
│    │              │                        │33號判決宣告沒收銷燬確│
│    │              │                        │定在案）              │
├──┼───────┼────────────┼───────────┤
│１５│黑色手提袋1 只│被告黃勝祖所有          │與本件犯罪無涉，不予宣│
│    │              │                        │告沒收                │
├──┼───────┼────────────┼───────────┤
│１６│Anycall白色手 │被告黃勝祖所有          │與本件犯罪無涉，不予宣│
│    │機1支（含SIM卡│                        │告沒收                │
│    │1張、門號：098│                        │                      │
│    │0000000 ，序號│                        │                      │
│    │：000000000000│                        │                      │
│    │25）          │                        │                      │
├──┼───────┼────────────┼───────────┤
│１７│LG白色手機1支 │被告黃勝祖所有          │與本件犯罪無涉，不予宣│
│    │（含SIM卡1張、│                        │告沒收                │
│    │門號：00000000│                        │                      │
│    │56，序號：3583│                        │                      │
│    │0000000000）  │                        │                      │
├──┼───────┼────────────┼───────────┤
│１８│裝編號1峰牌香 │被告謝政廷所有          │與本件犯罪無涉，不予宣│
│    │煙（內含10支香│                        │告沒收                │
│    │煙）          │                        │                      │
└──┴───────┴────────────┴───────────┘